【裁判字號】    90,重附民,69
【裁判日期】    900615
【裁判案由】    違反公司法等
【裁判全文】
臺灣高等法院刑事附帶民事訴訟判決                  九十年度重附民字第六九號
    原      告  丙○○
    訴訟代理人  甲○○
    被      告  乙○○
右列被告因違反公司法等案件（八十九年度上易字第三六五八號），原告提起附帶民
事訴訟，請求損害賠償，本院判決如左：
    主  文
原告之訴及假執行之聲請均駁回。
    事  實
一、原告方面：
（一）聲明：原告聲明求為判決，被告應賠償原告新臺幣（下同）壹仟柒佰參拾玖萬
            參仟柒佰伍拾陸元正，及自起訴狀繕本送達被告之翌日起至清償日止，
            按年息百分之五計算之利息。並願供擔保，聲請宣告假執行。
（二）陳述：被告乙○○為專利第五五六五四號、第五五六五四Ａ○一號奶瓶之專利
            權人及生產者。被告取得新型專利，自應按其專利方法製造奶瓶，非專
            利物品或非專利方法所製物品，不得在物品或其包裝上附加請准專利字
            樣，或足以使人誤認為請准專利之標示，專利法第八十三條第二項定有
            明文。然被告於八十二年十一月二十日與原告簽訂合約書，向原告收取
            專利權利金壹仟陸佰萬元正，並於八十三年二月七日售予原告上開專利
            奶瓶大支三萬支，每支三十五元，小支一萬五千支，每支三一‧七元，
            惟實際交付大支奶瓶二八、八九八支，小支奶瓶一三、八八四支，價金
            共壹佰參拾玖萬參仟柒佰伍拾陸元正。被告在出售之奶瓶外盒上印有「
            五五六五四＆Ａ○一」字樣，原告日後發現該批奶瓶使用上有諸多瑕疵
            ，且非按專利方法實施。經  鈞院命臺灣經濟發展研究院鑑定結果，該
            「奶瓶」非按專利第五五六五四號專利方法實施。被告竟以之為專利奶
            瓶售予原告，使原告受有專利權權利金及奶瓶價金之損害。並提出合約
            書影本、請款單影本及奶瓶外盒影本為據，求為判決如訴之聲明，並援
            用刑事訴訟之證據。
二、被告方面：
    依被告所提出書狀，主張並無違反專利法，不承認有何違約行為。
    理  由
一、按刑事訴訟諭知無罪、免訴或不受理之判決者，應以判決駁回原告之訴，刑事訴
    訟法第五百零三條第一項前段定有明文。
二、本件被告被訴違反公司法等案件（八十九年度上易字第三六五八號），業經本院
    就被告涉嫌違反專利法部分判決無罪（臺灣基隆地方法院諭知無罪，檢察官不服
    原判決提起上訴後，亦經本院判決上訴駁回）在案。依照首開規定，自應駁回原
    告附帶提起之民事訴訟，其假執行之聲請因亦無所附麗，應併予駁回。
據上論斷，應依刑事訴訟法第五百零三條第一項前段，判決如主文。
中    華    民    國      九十    年        六      月        十五      日
                              臺灣高等法院刑事第二十二庭
                                  審判長法  官  許  正  順
                                        法  官  林  明  俊
                                        法  官  邱  同  印
右正本證明與原本無異。
不得上訴。
                                        書記官  莊  昭  樹
中    華    民    國      九十    年       六       月       十五       日


司法院資訊處製作；財團法人民間司法改革基金會備份。
